臺灣高等法院刑事判決
上　訴　人
即　被　告　乙○○
上列上訴人因竊盜案件，不服臺灣新竹地方法院94年度易字第25
8號，中華民國94年7月6 日第一審判決（聲請簡易判決處刑案號
：臺灣新竹地方法院檢察署94年度速偵字第349 號；併辦案號：
臺灣板橋地方法院檢察署94年度偵字第4774號），提起上訴，本
院判決如下：
    主  文
上訴駁回。
    事  實
一、乙○○前犯竊盜罪，經臺灣板橋地方法院87 年度易字第546
    號判決有期徒刑5月確定。復於民國（下同）87 年間因強盜
    案件，經臺灣板橋地方法院87年度訴字1738號案判處有期徒
    刑5年3月，上訴後，經本院88年度上訴字1082號判決上訴駁
    回確定。上開2案件，接續執行，於88年11月2日入監執行，
    於 93年7月23日縮短刑期假釋出監，於假釋期間尚未屆滿，
    乙○○猶不知悔改，基於意圖為自己不法所有之概括犯意，
    攜帶其所有客觀上足以對人生命、身體構成威脅而具有危險
    性之一字起子1 支，連續在如附表所示之時間、地點，以如
    附表所示之方式竊取如附表所示之人所有之財物，嗣乙○○
    為如附表編號三之竊盜犯行時，當場為鄭椿堂發覺報警，經
    警於新竹市○○路、東大路口處查獲，並扣得紅色皮包1 只
    （內有戊○○之身分證1張、農民銀行及花旗銀行提款卡各1
    張）、面額新臺幣（下同）25元之油票1張、23 元現金暨其
    所有供犯罪所用之一字起子1支等物。
二、又乙○○承前竊盜之概括犯意，復於94年3月11日凌晨0時許
    ，在臺北縣中和市○○街65號前，攜帶其所有客觀上足以對
    人生命、身體構成威脅而具有危險性之螺絲起子1 支（未據
    扣案），撬開丙○○所有停放在上述地點之9A-9780 號自用
    小客車右前車門門鎖，竊取丙○○所有放置於車內之皮夾 1
    只（內有現金100元、港幣90元、中國國際商業銀行信用卡1
    張、萬泰商業銀行現金卡1 張），得手後，復基於行使偽造
    私文書及詐欺之概括犯意，分於94年3月11日凌晨0時36分許
    、同日凌晨0時50分許及同日凌晨1時57分許，持丙○○所有
    、卡號0000000000000000號之中國國際商業銀行信用卡，分
    至屈臣氏中和分公司、頂好Wellcome南勢角店及臺北縣永和
    市柯達大飯店（下稱柯達大飯店）刷卡消費，並分別在金額
    為773元、648元及5236元之簽帳單（均一式二聯；一聯為顧
    客存根聯、一聯為商店存根聯）及柯達大飯店之旅客登記卡
    上之旅客簽名欄偽簽丙○○署押共7 枚後，執交上述特約商
    店及柯達大飯店行使，使上述特約商店及柯達大飯店之店員
    均誤以為丙○○本人消費，陷於錯誤而交付上述金額之財物
    ，且乙○○因此受有財產上之不法利益，足生損害於中國國
    際商業銀行對信用卡客戶管理之正確性、屈臣氏中和分公司
    、頂好Wellcome南勢角店、柯達大飯店及丙○○。嗣因丙○○向中國國際商業銀行申報上開信用卡失竊掛失，經該銀行
    信用卡卡務中心風險管理員吳培銜查明上述信用卡已遭盜刷
    ，乃報警處理，經警於同日12時30分許至柯達大飯店逮捕乙○○，並扣得新臺幣100元、港幣90 元、中國國際商業銀行
    信用卡1張、萬泰商業銀行現金卡1張及簽帳單持卡人存根聯
    3紙。
三、案經新竹市警察局移送臺灣新竹地方法院檢察署檢察官偵查
    聲請簡易判決處刑暨臺北縣政府警察局中和分局報告臺灣板
    橋地方法院檢察署檢察官移送併案審理。
    理  由
一、上訴人即被告乙○○對於前開事實，迭於警詢、偵訊及原審
    審理時坦承不諱（參94年度速偵字第349號偵查卷第9、10、
    39 、40頁；94年度偵字第4774號偵查卷第6至8頁、第35 頁
    ；原審 94年6月16日之審理筆錄），核與被害人戊○○、甲○○、丁○○（原審判決誤載為詹明煌）、丙○○、鄭椿堂
    及吳培銜於警詢中指述情節相符，復有一字起子1 支扣案及
    贓證物品認領保管單3紙（94速偵字卷第23、24、25 頁）、
    臺北縣政府警察局贓物認領保管單1紙（參見偵字第4774 號
    卷第28頁）、簽帳單持卡人存根聯3紙（參見偵字第4774 號
    卷第22 頁）、中國國際商業銀行持卡人聲明書1紙（參見偵
    字第4774號卷第23 頁）、聯合信用卡處理中心報表1紙（參
    見偵字第4774號卷第24 頁）、停用記錄查詢表1紙（參見偵
    字第4774號卷第25頁）、柯達飯店旅客登記卡及帳單明細表
    各1紙（參見偵字第4774號卷第26頁至第27 頁）、查獲照片
    12 幀在卷可稽（參見94速偵字卷第30至33頁；94 年度偵字
    第47 74號偵查卷第29至32 頁），是被告上開自白與事實相
    符，堪以採信。本案事證已臻明確，被告犯行洵堪認定。
二、按刑法第321條第1項第3 款之攜帶兇器竊盜罪，之所謂兇器
    ，其種類並無限制，凡客觀上足以對人之生命、身體構成威
    脅，具有危險性之兇器均屬之，本件被告持以行竊之一字起
    子及螺絲起子均為鐵製品，足以破壞門鎖，可見其堅硬銳利
    ，持之擊刺，足以對人之生命、身體構成威脅，皆為兇器之
    一種。被告分持一字起子及螺絲起子用以行竊被害人戊○○
    、甲○○、丁○○及丙○○等人財物部分，係犯刑法第 321
    條第1項第3款之竊盜罪；又其據以行使被害人丙○○前開信
    用卡予以消費部分，係犯刑法第216條、第210條行使偽造私
    文書罪及刑法第339條第1項、第2 項之詐欺取財及詐欺得利
    罪。被告偽造署押之低度行為為偽造私文書之高度行為所吸
    收、偽造私文書後持以行使，其偽造私文書之低度行為為行
    使偽造私文書之高度行為所吸收，均不另論罪。另被告先後
    多次竊盜、行使偽造文書及詐欺取財行為，分別時間緊接，
    所犯分別為構成要件相同之罪名，顯係分別基於概括犯意為
    之，均為連續犯，均應依刑法第56條之規定各加重其刑。被
    告連續行使偽造私文書罪與連續詐欺取財罪及詐欺得利罪間
    ，分別具有方法結果之牽連關係，而被告竊得信用卡憑以行
    使偽造私文書，連續竊盜與連續行使偽造私文書，亦具有方
    法結果之牽連關係，應依刑法第55條之規定從一重之連續攜
    帶兇器竊盜罪處斷。被告於94年3月11日凌晨0時許，在臺北
    縣中和市○○街65號前，以持螺絲起子撬開丙○○所有停放
    在上述地點之9A-978 0號自用小客車右前車門門鎖方式，竊
    取丙○○放置於車內之皮夾1只（內有有現金100元、港幣90
    元、中國國際商業銀行信用卡1張、萬泰商業銀行現金卡1張
    ）暨持卡消費之犯行（即94年度偵字第4774號之併案部分）
    ，此部分未經檢察官起訴，然與起訴如附表所示之竊盜犯行
    部分有連續犯、牽連犯之裁判上一罪關係，並經公訴檢察官
    於原審準備程序及簡式審判程序時以言詞擴張此部分之犯罪
    事實，本院自應併予審理，附此敘明。
三、原審審酌被告素行不佳、正值青年卻不思長進，為圖一己之
    私，竊取他人財物及被害人因本案所受財物損失，暨被告犯
    後坦認之態度等一切情狀，適用刑法第56條、第321條第1項
    第3款、第210條、第216條、第339條第1項、第2項、第55條
    ，判決被告有期徒刑9 月（原審於理由欄中贅述易科罰金之
    折算標準，應予補正）。扣案一字起子1 支係被告所有供竊
    取機車所用之物，業據被告供承在卷，依刑法第38條第1 項
    第2 款宣告沒收；而被告乙○○於特約商店之簽帳單（均一
    式二聯；一聯為顧客存根聯、一聯為商店存根聯）及柯達大
    飯店旅客登記卡上偽造之「丙○○」署押共7 枚，均依刑法
    第219 條之規定宣告沒收。至螺絲起子一支，業經被告丟棄
    ，無法證明其尚存在，為免執行之困難，不為沒收之宣告，
    於理由中敘明，經核並無不合。
四、被告提起上訴，空言指摘原判決不當，核無理由，應予駁回
    。
五、被告經合法傳喚，無正當理由不到庭，爰不待其陳述，逕行
    判決，併此敘明。
據上論斷，應依刑事訴訟法第368條、第371條，判決如主文。
本案經檢察官劉斐玲到庭執行職務。
中　　華　　民　　國　　94　　年　　11　　月　　1 　　日
                  刑事第十四庭審判長法  官  張連財
                                    法  官  楊照男
                                    法  官  林明俊
以上正本證明與原本無異。
如不服本判決，應於收受送達後十日內向本院提出上訴書狀，其
未敘述上訴之理由者並得於提起上訴後十日內向本院補提理由書
（均須按他造當事人之人數附繕本）。
                                    書記官  蕭進忠
中　　華　　民　　國　　94　　年　　11　　月　　7 　　日
附錄：本案論罪科刑法條全文
刑法第321條第1項第3款
犯竊盜罪而有左列情形之一者，處6月以上、5年以下有期徒刑：
三、攜帶兇器而犯之者。
刑法第216條
行使第210條至第215條之文書者，依偽造、變造文書或登載不實
事項或使登載不實事項之規定處斷。
刑法第210條
偽造、變造私文書，足以生損害於公眾或他人者，處五年以下有
期徒刑。
刑法第339條
意圖為自己或第三人不法之所有，以詐術使人將本人或第三人之
物交付者，處5年以下有期徒刑、拘役或科或併科1000元以下罰
金。
以前項方法得財產上不法之利益或使第三人得之者，亦同。
前2項之未遂犯罰之。
附表：
┌──┬─────┬─────┬─────────┬────┐
│編號│時間      │地點      │行竊方式及竊得財物│被害人  │
├──┼─────┼─────┼─────────┼────┤
│一  │94年2月16 │新竹市大同│以一字起子撬開車牌│戊○○  │
│    │日早上5時 │路173號前 │號碼V3-4 053號自用│        │
│    │許        │          │小客車門鎖，竊得紅│        │
│    │          │          │色皮包1 只（內有身│        │
│    │          │          │分證、農民銀行提款│        │
│    │          │          │卡、花旗銀行提款卡│        │
│    │          │          │各1張）           │        │
├──┼─────┼─────┼─────────┼────┤
│二  │94年2月16 │新竹市仁愛│以一字起子撬開車牌│甲○○  │
│    │日早上5時 │街18巷5號 │號碼JF-7898 號自用│        │
│    │20分許    │前        │小客車門鎖，竊得新│        │
│    │          │          │台幣10 元         │        │
├──┼─────┼─────┼─────────┼────┤
│三  │94年2月16 │新竹市東大│以一字起子撬開車牌│丁○○  │
│    │日早上5時 │路1段117巷│號碼LU-1161 號自用│        │
│    │30分許    │口        │小客車門鎖，竊得25│        │
│    │          │          │元油票1 張及新台幣│        │
│    │          │          │13 元             │        │
└──┴─────┴─────┴─────────┴────┘
